臺灣臺北地方法院交通事件裁定　　　　　　　　　　九十三年度交聲字第八七九號
　　異議人即
　　受處分人　元樂交通有限公司
　　代 表 人　呂月蘭
右列受處分人因違反道路交通管理處罰條例案件，對於台北市交通事件裁決所中華民
國九十三年八月二十三日所為之處分（原處分案號：北市裁三字第裁二二—Ａ000
00000號），聲明異議，本院裁定如左：
    主      文
異議駁回。
    理      由
一、本件異議意旨略以：異議人所有之ＢＵ─０一０號營業小客車於民國九十三年五
    月二十九日十四時六分行經台北市○○○路濟南路口，為台北市政府警察局中正
    一分局舉發超速行駛，惟當時之駕駛人林德賢供稱應為右方之自小客車超速，經
    向舉發機關申訴，其答覆採證照片右上角所示之ＬＳ１１顯示為ＢＵ─０一０號
    車違規，然ＬＳ１１為內部接碼並未公告週知，且與現場之事實不符云云。
二、按行車速度，依標誌或標線之規定，無標誌或標線者，在市區道路，時速不得超
    過五十公里，道路交通安全規則第九十三條第一項第一款定有明文。又汽車駕駛
    人，行車速度超過規定之最高時速者，處新臺幣（下同）一千二百元以上二千四
    百元以下罰鍰，道路交通管理處罰條例第四十條第一項亦定有明文。再汽車駕駛
    人之違規行為經以科學儀器取得證據資料，當場不能掣單舉發者，得對汽車所有
    人逕行舉發之；又逕行舉發違反道路交通管理事件，經汽車所有人依通知單之應
    到案日期前到案者，並告知違規駕駛人姓名、
    關應即另行通知違規駕駛人到案依法處理，逾應到案日期，處罰機關應依道路交
    通管理處罰條例第八十五條第三項規定處罰該汽車之所有人，為道路交通管理處
    罰條例第七條之二及違反道路交通管理事件統一裁罰基準及處理細則第二十四條
    所分別明定。另按汽車駕駛人有第四十條第一項情形者，除依原條款處罰鍰外，
    記違規點數一點，道路交通管理處罰條例第六十三條第一項第一款固有明定，惟
    違規記點處分其實益乃在於累積達一定點數後可執行吊扣或吊銷駕駛執照之處分
    ，如受處分人為法人，因並無駕駛執照可供吊扣吊銷，自無於處分時另記違規點
    數之必要。
三、經查：本件受處分人即異議人元樂交通有限公司所有之車號ＢＵ—０一０號營業
    小客車，於九十三年五月二十九日十四時六分許，由南往北行經最高速限為五十
    公里之台北市○○○路濟南路口時，為該路口所裝設之自動測速照相儀器測得時
    速已達六十八公里，而予以拍照取證，嗣由台北市政府警察局中正第一分局交通
    分隊員警以受處分人所有之該輛汽車違反道路交通管理處罰條例第四十條第一項
    之規定逕行掣單舉發，受處分人收受舉發違反道路交通管理事件通知單後於應到
    案日期前向原處分機關提出申訴，經原處分機關請原舉發單位調查結果，仍認受
    處分人所有之該輛汽車行車速度，超過規定之最高時速未滿二十公里，違反依道
    路交通管理處罰條例第四十條第一項規定，於九十三年八月二十三日以北市裁三
    字第裁二二—Ａ00000000號裁決書裁處受處分人罰鍰新台幣（下同）一
    千七百元等情，有原舉發通知單及裁決書在卷足憑。受處分人雖否認其車輛行經
    上開路口時有超速，辯稱：應為其右方之自小客車超速云云，惟查：本件員警據
    以逕行舉發之採證照片固同時拍攝到受處分人所有之系爭車輛及其右前方車道上
    車號六二二五─ＤＬ號之自小客車，有該採證照片附卷可稽（見本院卷第八頁）
    ，然本案違規路段即台北市○○○路、濟南路口所裝設之微電腦測速照相儀器係
    採用地面感應圈測知違規車輛所行駛之車道別，且以感應線圈之距離（各車道共
    二組，計四條感應線圈，每組線圈距離二公尺），測得違規車輛當時所行駛之速
    率，經儀器電腦判讀後予以採證照相，並於採證照片中顯示出違規車輛所行駛之
    車道別，如採證照片右上角所示ＬＳ１１，即為行駛於違規路段左側起第一車道
    之車輛無誤。採證照片中若有多部車輛同時行進中，應可排除究係何部車輛違規
    認定之疑慮。復檢視本案採證照片，行駛第一車道車輛車號ＢＵ─０一０號營小
    客車時速達六十八公里（照片左上角顯示時速公里數068km\h，該路段最高限速
    五十公里Limit 050km/h）顯已違規超速，有台北市政府警察局中正第一分局九
    十三年七月二十一日北市警中正一分交字第０九三六二０二三一００號函及同年
    九月二十日北市警中正一分交字第０九三六二五六０三００號函在卷可稽（見本
    院卷第六頁、第七頁及第十六頁），足見由採證照片右上角所示之車道代碼ＬＳ
    １１，即可清楚判別係行駛於上開路口左側起第一車道之車輛即受處分人所有之
    系爭車輛違規超速，而非行駛於該路口左側起第二車道之六二二五─ＤＬ號自小
    客車超速，受處分人空言辯稱係其右方之自小客車超速，而非伊車輛云云，尚非
    可採。又採證照片上所示之ＬＳ１１僅係微電腦測速照相儀器判讀後用以顯示超
    速車輛行駛車道別之代碼，並非法令，自無公告週知之必要，是舉發機關縱未將
    車道代碼公告，亦不因此影響受處分人之車輛有違規超速之認定，受處分人此部
    分之辯解，亦不足取。本件事證明確，受處分人所有之系爭車輛有違規超速之行
    為，應堪以認定。
四、綜上所述，受處分人所有之系爭車輛確有於前揭時地違規超速行駛，從而原處分
    機關依前揭道路交通管理處罰條例第四十條第一項及違反道路交通管理事件統一
    裁罰基準及處理細則暨違反道路交通管理事件統一裁罰標準表之規定，裁處異議
    人超速未滿二十公里之最低罰鍰一千七百元，核無違誤，異議人聲明異議，尚非
    有據，應予駁回。
五、據上論斷，應依道路交通案件處理辦法第十九條，裁定如主文。
中      華      民      國    九十三   年       十      月     二十八   日
                                      臺灣臺北地方法院交通法庭
                                          法  官  李宜娟
右正本證明與原本無異。
如不服本裁定，應於送達後五日內向本院提出抗告狀。
                                          書記官  游秀珠
中　　　華　　　民　　　國　　九十三　　年　　 十一 　　月　　　二　　　日
